【裁判字號】    96,訴,4448
【裁判日期】    970204
【裁判案由】    違反槍砲彈藥刀械管制條例
【裁判全文】
臺灣臺中地方法院刑事判決              96年度訴字第4448號
公  訴  人  臺灣臺中地方法院檢察署檢察官
被      告  甲○○
選任辯護人  張繼準律師
            張績寶律師
            常照倫律師
上列被告因違反槍砲彈藥刀械管制條例案件，經檢察官提起公訴
（九十六年度偵緝字第二七七六號），本院判決如下：
    主    文
甲○○未經許可運輸槍砲之主要組成零件，處有期徒刑壹年拾月
，併科罰金新臺幣伍萬元，罰金如易服勞役，以新臺幣壹仟元折
算壹日，緩刑肆年，並應於民國九十七年三月三十一日前向國庫
支付新臺幣捌萬元。
扣案制式來復槍之槍機（含撞針）壹支沒收。
    犯罪事實
一、甲○○明知未經許可，不得運輸槍砲之主要組成零件，竟基
    於運輸槍砲之主要組成零件及私運管制進出口物品進入台灣
    之犯意，於民國（下同）九十五年一月間某日，在其位於臺
    中縣大肚鄉○○路一一八巷八號住處，透過網際網路連結至
    美國ebay網站，以美金五十元之代價，向美國佛羅里達州之
    某不詳姓名成年人賣家，購買經內政部公告係屬槍砲主要組
    成零件之制式來復槍之槍機（含撞針）一支，並登載收件人
    ：Po-sen Lang（即甲○○），收件地址：Taiwan（R.O.C）
    ：NO:33-1,shihfu Rd,Central District Taichung City 4
    00（即臺中市○區市○路三十三之一號趙啟宏所經營「後勤
    署精品店」），經郵寄美金五十元付款後，由該不詳姓名成
    年人賣家於九十五年二月二十八日，以郵寄包裹利用不知情
    之美國郵務人員空運方式，而未經許可運輸屬槍砲主要組成
    零件，亦屬私運管制進口物品之制式來復槍之槍機（含撞針
    ）一支入境，欲寄至不知情之趙啟宏（其涉犯未經許可運輸
    槍砲之主要組成零件罪嫌，業經檢察官以九十六年度偵字第
    四九六九號為不起訴處分確定）所經營上開「後勤署精品店
    」，由甲○○收受。嗣於九十五年三月六日經財政部臺北關
    稅局臺北郵局支局查驗時，發覺此一郵寄包裹有異因而查獲
    ，並扣得上開槍機（含撞針）一支。
二、案經臺北市政府警察局大安分局報請臺灣臺中地方法院檢察
    署檢察官偵查起訴。
    理    由
一、(一)按被告以外之人於偵查中向檢察官所為陳述，除顯有不可
    信之情況者外，得為證據，刑事訴訟法第一百五十九條之一
    第二項定有明文。蓋因檢察官與法官同為司法官署，且檢察
    官代表國家偵查犯罪，依法有訊問被告、證人及鑑定人之權
    力，且須對被告有利、不利之情形均應注意；況徵諸實務運
    作，檢察官實施刑事偵查程式，亦能恪遵法定程式之要求，
    不致有違法取證情事且可信度極高，是被告以外之人前於偵
    查中已具結而為證述，除反對該項供述得具有證據能力之一
    方，已釋明「顯有不可信之情況」之理由外，不宜以該證人
    未能於審判中接受他造之反對詰問為由，即遽指該證人於偵
    查中之陳述不具證據能力，方符前揭法條之立法意旨。是證
    人趙啟宏於檢察官偵查中所為陳述，係以證人之身份，經檢
    察官告以具結之義務及偽證之處罰，並由其具結，而於負擔
    偽證罪之處罰心理下所為，且經具結擔保其證述之真實性，
    又前揭證人於檢察官訊問時之證述，並無證據顯示係遭受強
    暴、脅迫、詐欺、利誘等外力干擾情形或在影響其心理狀況
    ，致妨礙其自由陳述等顯不可信之情況下所為；又被告及其
    選任辯護人亦均未曾提及檢察官在偵查時，有任何不法取供
    之情形，是客觀上並無顯不可信之情況，前揭證人於偵查中
    之證言，自具有證據能力。(二)內政部警政署刑事警察局九十
    五年四月十九日刑鑑字第0950043640號槍彈鑑定書，係鑑定
    人依其所見所為之證明文書，核其本質，乃為被告以外之人
    於審判外之書面陳述，依刑事訴訟法第一百五十九條第一項
    之規定，原則上不具證據能力。惟被告及選任辯護人於本院
    行準備程序時表示對該鑑定書之證據能力無意見，而該鑑定
    書與檢察官主張之事實有關聯性，且內政部警政署刑事警察
    局作成前開鑑定書時亦無任何不適當之情況，依刑事訴訟法
    第一百五十九條之五第二項規定，應有證據能力。(三)扣案之
    上開槍機（含撞針）一支，並非供述證據，無傳聞法則之適
    用，與本案具有關聯性，且上開物證經合法取得，亦具有證
    據能力，合先敘明。
二、上揭犯罪事實，業據被告於本院審理時坦承不諱，核與證人
    趙啟宏於偵查中具結證述之情節相符，並有臺北關稅局扣押
    貨物收據及搜索筆錄影本一紙、包裹封面影本一紙、包裹照
    片九張附卷可憑。且扣案之上開槍機（含撞針）一支，經送
    請內政部警政署刑事警察局鑑定結果，認係制式來復槍之槍
    機（含撞針），且係屬內政部八十六年十一月二十四日台（
    86）內警字第8670683號公告之槍砲主要組成零件，此有內
    政部警政署刑事警察局九十五年四月十九日刑鑑字第095004
    3640號槍彈鑑定書及內政部九十六年四月九日內授警字第09
    60870558號函附卷可稽，足見被告之自白與事實相符。本件
    事證明確，被告犯行堪以認定。
三、核被告甲○○未經許可，自美國運輸屬槍砲主要組成零件，
    亦屬私運管制進口物品之制式來復槍之槍機（含撞針）一支
    入境之所為，係犯槍砲彈藥刀械管制條例第十三條第一項之
    未經許可運輸槍砲之主要組成零件罪及懲治走私條例第二條
    第一項之私運管制物品進口罪。被告利用不知情之美國郵務
    人員以空運方式，遂行其運輸、走私槍砲主要組成零件之犯
    行，為間接正犯。被告以一行為運輸槍砲之主要組成零件並
    私運管制物品進口而觸犯二罪名，係屬想像競合犯，依刑法
    第五十五條規定，應從較重之運輸槍砲之主要組成零件罪處
    斷。公訴人就被告私運管制進口物品之制式來復槍之槍機（
    含撞針）一支入境，而犯有懲治走私條例第二條第一項之私
    運管制物品進口罪部分，雖未經起訴，惟既與被告所犯上開
    運輸槍砲之主要組成零件罪，有想像競合之裁判上一罪關係
    ，本院自得一併審理，附此敘明。查被告自承其於九十一年
    實踐大學服裝設計系畢業後，再於九十五年赴英國萊斯特DE
    MONTFORT大學攻讀鞋類設計碩士，因其父郎勇才服役空軍軍
    官，故自小即對軍事之槍砲甚感興趣，亦有所研究，曾在永
    儀國際有限公司發行之「天生射手」雜誌，第二十四期第十
    頁「D-Day在英國」、第二十六期第三十頁「War & Peace S
    how」發表有關介紹戰車等武器之兩篇文章（其署名為Fusi1
    ier），而此次因興趣購買扣案之上開槍機（含撞針）一支
    以供研究收藏等情，有其提出之實踐大學學士學位證明書、
    英國萊斯特DE MONTFORT大學證明書、國防部空軍總司令部
    函郎勇才服役空軍之證明、郎勇才陸海空軍軍官退伍令、永
    儀國際有限公司證明書等影本附卷可參；且檢察官於起訴書
    亦認被告因對槍枝之研究，頗生興趣，而一時失慮，致罹重
    典，建請從輕量刑，本院審酌被告尚無前科，有臺灣高等法
    院被告全國前案紀錄表附卷可考，年紀尚輕，因一時失慮致
    蹈法網，動機尚非至惡，於本院審理時復坦承犯行，並深表
    悔悟，犯後態度良好，足見其惡性非重，且其運輸扣案之上
    開槍機（含撞針）一支入境，即被查獲，危害尚輕，依其犯
    罪情節，若量處法定有期徒刑三年之最低刑度，猶嫌過重，
    情輕而法重，情狀尚堪憫恕，爰依修正後刑法第五十九條規
    定，酌量減輕其刑（按修正後之刑法第五十九條規定，為法
    院就刑之裁量及酌減審認標準見解之明文化，非屬法律之變
    更，尚無比較之問題，最高法院九十五年度第八次刑事庭會
    議決議參照）。爰再綜合被告犯罪之動機、目的、手段、及
    其生活狀況、品行、智識程度、所得利益、犯罪所生之危害
    等一切情狀，量處如主文所示之刑，並就併科罰金部分，諭
    知易服勞役之折算標準（按行為後法律有變更者，適用行為
    時之法律。但行為後之法律有利於行為人者，適用最有利於
    行為人之法律，刑法第二條第一項定有明文。查被告行為時
    之刑法第四十二條第二項前段規定：「易服勞役以一元以上
    三元以下折算一日。」，又被告行為時之易服勞役折算標準
    ，業據修正前罰金罰鍰提高標準條例第二條前段規定，就其
    原定數額提高為一百倍折算一日，則被告行為時之易服勞役
    折算標準，應以銀元一百元以上三百元以下折算一日，即新
    台幣三百元以上九百元以下折算一日。惟九十五年七月一日
    修正公布施行之刑法第四十二條第三項前段規定：「易服勞
    役以新台幣一千元、二千元或三千元折算一日。」，比較修
    正前後之易服勞役折算標準，以修正後之規定，較有利於被
    告，則應依刑法第二條第一項但書規定，適用修正後之刑法
    第四十二條第三項前段規定，定其折算標準，併此敘明）。
    次查被告尚無前科，未曾因故意犯罪受有期徒刑以上刑之宣
    告，有臺灣高等法院被告全國前案紀錄表附卷可考，其因一
    時失慮，致罹刑典，事後坦承犯行，深具悔悟，態度良好，
    所犯對社會危害尚輕，經此偵審程序教訓，當知警惕，而無
    再犯之虞，本院認所宣告之刑以暫不執行為適當，爰依修正
    後刑法第七十四條第一項第一款規定，併予宣告緩刑四年（
    按犯罪在新法施行前，新法施行後，緩刑之宣告，應適用新
    法第七十四條之規定，最高法院九十五年度第八次刑事庭會
    議決議參照），以啟自新，並依公訴檢察官建議依刑法第七
    十四條第二項第四款規定，被告應於九十七年三月三十一日
    前向國庫支付新臺幣八萬元（此部分依同條第四項規定，得
    為民事強制執行名義）。又扣案之制式來復槍之槍機（含撞
    針）一枝，屬槍砲主要組成零件，為違禁物，應依刑法第三
    十八條第一項第一款規定宣告沒收。
四、據上論斷，應依刑事訴訟法第二百九十九條第一項前段，槍
    砲彈藥刀械管制條例第十三條第一項，懲治走私條例第二條
    第一項、第十一條，刑法第二條第一項但書、第十一條前段
    、第五十五條、第五十九條、第四十二條第三項前段、第七
    十四條第一項第一款、第二項第四款、第三十八條第一項第
    一款，判決如主文。
本案經檢察官乙○○到庭執行職務。
中    華    民    國    97    年    2     月    4     日
                  刑事第一庭  審判長  法  官  唐光義
                                      法  官  郭妙俐
                                      法  官  朱光國
上正本證明與原本無異。
如不服本判決，應於收受送達後10日內向本院提出上訴書狀（應
敘述具體理由並附繕本）。
上訴書狀如未敘述理由，應於上訴期間屆滿後20日內補提理由書
於本院。
                                      書記官  張孝妃
中    華    民    國    97    年    2     月    4     日
附錄論罪科刑法條：
槍砲彈藥刀械管制條例第13條
未經許可，製造、販賣或運輸槍砲、彈藥之主要組成零件者，處
3 年以上10年以下有期徒刑，併科新台幣700 萬元以下罰金。
未經許可，轉讓、出租或出借前項零件者，處1 年以上7 年以下
有期徒刑，併科新台幣500 萬元以下罰金。
意圖供自己或他人犯罪之用，而犯前二項之罪者，處5 年以上有
期徒刑，併科新台幣1 千萬元以下罰金。
未經許可，持有、寄藏或意圖販賣而陳列第1 項所列零件者，處
6 月以上5 年以下有期徒刑，併科新台幣300 萬元以下罰金。
第1項 至第3 項之未遂犯罰之。
懲治走私條例第2條
私運管制物品進口、出口逾公告數額者，處7 年以下有期徒刑，
得併科新臺幣3 百萬元以下罰金。
以犯前項之罪為常業者，處3 年以上10年以下有期徒刑，得併科
新臺幣5 百萬元以下罰金。
第 1 項之未遂犯罰之。
第 1 項所稱管制物品及其數額，由行政院公告之。


司法院資訊處製作；財團法人民間司法改革基金會備份。
